---
title: "Kroměříž - obsazenost parkovišť"
output: 
  flexdashboard::flex_dashboard:
    theme: 
      version: 4
      bootswatch: minty
    orientation: rows
    vertical_layout: scroll
    social: menu
---

```{r setup, include=FALSE}
library(flexdashboard)
library(tidyverse)
library(leaflet)
library(curl)
library(jsonlite)
library(DT)
library(rvest)
library(tidygeocoder)

kontrola_null <- function(x) {
  ifelse(is_empty(x), NA, x)
}

```

# Aktuální přehled {data-icon="fa-globe"}

Row {data-height=120}
-----------------------------------------------------------------------

>Časoprostorová data

Smysl tohoto dashboardu je ukázat možnosti R pro sběr časoprostorových dat na internetu. Prostředků, jimiž lze dosáhnout časoprostorových dat vhodných pro mapování současného města a jeho dynamických jevů není mnoho, a proto se jako jeden ze způsobů získání časoprostorových charakteristik nabízí využít digitální data ze zdrojů, které samy o sobě nemusí bezprostředně obsahovat data s geografickou informací a původně sloužily k jiným účelům (např. správné fakturaci služeb, podporu provozu informačního systému, či prevenci protiprávních činností). R je možné využít pro pokročilé možnosti Web scrapingu a web harvestingu, neboli jinými slovy - pomocí R je možné časoprostorová data na internetu sbírat, ukládat, dále zpracovávat a interaktivně vizualizovat.


Row
-----------------------------------------------------------------------

### Poslední aktualizace

```{r}

actual_time <- Sys.time()
valueBox(actual_time, icon = "fa-clock", color = "#FAFAFA")

```

Row
-----------------------------------------------------------------------
### Kroměříž - Parkovací dům

```{r}
kromeriz_html <- read_html("https://smart.mesto-kromeriz.cz/parkovaci-dum/")
kromeriz_json <- fromJSON("https://smart.mesto-kromeriz.cz/parkovani.txt", flatten = TRUE)


kromeriz_park_dum <- data.frame("timeStamp" = Sys.time(),
                      "deviceName" = kromeriz_html %>%
                        html_nodes(xpath = '//*[@id="post-86"]/h1') %>%
                        html_text() %>%
                        kontrola_null(),
                      "data.total" = kromeriz_json[["celkem"]] %>%
                        kontrola_null(),
                      "data.free" = kromeriz_json[["volno"]] %>%
                        kontrola_null(),
                      "data.occupied" = kromeriz_json[["obsazeno"]] %>%
                        kontrola_null())

gauge(kromeriz_park_dum$data.free, min = 0, max = kromeriz_park_dum$data.total, abbreviate = FALSE, 
      gaugeSectors(success = c(0, kromeriz_park_dum$data.total/100*75), 
                   warning = c(kromeriz_park_dum$data.total/100*75.01, kromeriz_park_dum$data.total/100*90),
                   danger = c(kromeriz_park_dum$data.total/100*90.01, kromeriz_park_dum$data.total),
                   colors = c("#4CBB17", "#FF7800", "#E60000")
  ))

```

### Kroměříž - Náměstí

```{r}
kromeriz_namesti_json <- fromJSON("https://smart.mesto-kromeriz.cz/wp-content/themes/Divi/data.php", flatten = TRUE)


kromeriz_namesti <- data.frame("timeStamp" = Sys.time(),
                      "deviceName" = kromeriz_namesti_json[["status_reply"]][["status_reply"]][["name"]] %>%
                        kontrola_null(),
                      "data.total" = nrow(kromeriz_namesti_json$status_reply$status_reply$lots) %>%
                        kontrola_null(),
                      "data.free" = (nrow(kromeriz_namesti_json$status_reply$status_reply$lots) - sum(kromeriz_namesti_json$status_reply$status_reply$lot$state == "occupied")) %>%
                        kontrola_null(),
                      "data.occupied" = sum(kromeriz_namesti_json$status_reply$status_reply$lot$state == "occupied") %>%
                        kontrola_null())


gauge(kromeriz_namesti$data.free, min = 0, max = kromeriz_namesti$data.total, abbreviate = FALSE, 
      gaugeSectors(success = c(0, kromeriz_namesti$data.total/100*75), 
                   warning = c(kromeriz_namesti$data.total/100*75.01, kromeriz_namesti$data.total/100*90),
                   danger = c(kromeriz_namesti$data.total/100*90.01, kromeriz_namesti$data.total),
                   colors = c("#4CBB17", "#FF7800", "#E60000")
  ))

```

Row {data-height=90}
-----------------------------------------------------------------------
>Geokódování

R lze využití také ke geokodování, procesu přeměny infromace jako je adresa nebo název místa, a vrácení zeměpisných souřadnic (zeměpisná šířka / délka), k identifikaci místa na povrchu Země. Uvedený příklad z jména prodejny za pomoci geokodovací služby Nominatim získá souřadnice pro vizualizaci parkovišť na mapě.

```{r}
#input addresses
parkoviste_tabulka <- data.frame(address = c("Havlíčkova 505, Kroměříž", "Velké náměstí, Kroměříž"))

parkoviste_tabulka_s_adresy <- parkoviste_tabulka %>%
  tidygeocoder::geocode(address, method = 'osm', lat = lat, long = lon, full_results = TRUE)

```

Row {data-height=300}
-----------------------------------------------------------------------


### Seznam parkovišť v Kroměříži - dle geokodování

```{r}
datatable(parkoviste_tabulka_s_adresy, options = list(
  dom = 't',
  scrollY = 300))

```

Row {data-height=400}
-----------------------------------------------------------------------

### Lokalizace

```{r}

icons <- awesomeIcons(
  icon = "glyphicon-scale",
  markerColor = "black"
)

mapa <- leaflet(parkoviste_tabulka_s_adresy) %>% 
    addAwesomeMarkers(~lon, ~lat, icon=icons, popup = parkoviste_tabulka_s_adresy$address) %>%
    addWMSTiles(
    "https://geoportal.cuzk.cz/WMS_ZM10_PUB/WMService.aspx",
    layers = "GR_ZM10",
    options = WMSTileOptions(format = "image/png"),
    attribution = "© 2020 ČÚZK"
  )

mapa

```
